【裁判字號】    89,簡上,19
【裁判日期】    890331
【裁判案由】    給付貨款
【裁判全文】
臺灣臺南地方法院民事判決  八十九年度簡上字第十九號
    上  訴  人  乙○○
    被上訴人    甲○○
右當事人間請求給付工程款事件，上訴人對於中華民國八十八年十一月十日本院台南
簡易庭八十八年度南簡字第一四五七號第一審判決提起上訴，本院判決如左：
    主      文
原判決廢棄。
被上訴人在第一審簡易之訴駁回。
第一、二審訴訟費用由被上訴人負擔。
    事      實
甲、上訴人方面：
一、聲明：如主文第一項所示。
二、陳述：除宣示判決筆錄理由要領第一項所記載相同者予以引用外，補充陳述如后
    ：
    兩造間就系爭工程合約，約定工程款為新台幣（下同）三十五萬元，並非被上訴
    人所主張為五十二萬九千八百四十元，工程款三十五萬元上訴人已經全部付清，
    被上訴人在原審也承認收到上訴人給付之工程款三十五萬元，被上訴人所提出之
    「白河太豐宮施工明細」為被上訴人自已製作，其內容僅施工項目正確，至於工
    資金額則均不正確，上訴人否認其真正。被上訴人無證據證明兩造約定工程款為
    五十二萬九千八百四十元，原審判令上訴人給付，上訴人不服。
乙、被上訴人方面：
一、聲明：駁回上訴。
二、陳述：除宣示判決筆錄理由要領第一項所記載相同者予以引用外，補充陳述如后
    ：
    本件工程款，其中木工之工資為五十二萬元，購買五金材枓費為九千八百四十元
    ，上訴人僅給付其中三十五萬元，尚積欠被上訴人工程款十七萬九千八百四十元
    未給付，估價單及施工明細表是伊製作，有證人能證明有作這些項目之工程，但
    工程款只有兩造知道，沒有人能作證。
三、證據：引用原審立證方法。
    理      由
一、本件被上訴人起訴主張上訴人於八十四年間，因承包台南縣白河鎮「太豐宮」之
    工程，將該工程之木工部分轉承包予被上訴人，總工程款木工部分之工資為五十
    二萬元，購買五金材料費為九千八百四十元，合計為五十二萬九千八百四十元，
    被上訴人依約完工後，上訴人僅支付部分工程款三十五萬元，尚積欠十七萬九千
    八百四十元之工程款未付清，爰依承攬契約之法律關係，請求上訴人給付工程款
    十七萬九千八百四十元，及自支付命令送達之翌日起至清償日止，按週年利率百
    分之五計算之利息等情，上訴人則自認委請被上訴人施作上開工程之木工部分，
    惟否認兩造約定工程款為五十二萬九千八百四十元，以兩造約定之工程款為三十
    五萬元，且伊均已經付清等語，資為抗辯。
二、被上訴人主張上訴人於八十四年間，因承包台南縣白河鎮「太豐宮」之工程，將
    該工程之木工部分轉承包予被上訴人之事實，為上訴人所自認，自堪認被上訴人
    所主張上開事實為真正。
三、稱承攬者，謂當事人約定，一方為他方完成一定之工作，他方俟工作完成給付報
    酬之契約，民法第四百九十條定有明文。因之，承攬契約須定作人與承攬人對於
    一定之工作及報酬兩者均達成合意，始能成立。又按當事人主張有利於己之事實
    者，就其事實有舉證之責任，民事訴訟法第二百七十七條定有明文。民事訴訟如
    係由原告主張權利者，應先由原告負舉證之責，若原告先不能舉證，以證實自己
    主張之事實為真實，則被告就其抗辯事實即令不能舉證，或其所舉證據尚有疵累
    ，亦應駁回原告之請求。（參照最高法院十七年上字第九一七號判例）。被上訴
    人主張兩造約定之承攬工程款為五十二萬九千八百四十元，上訴人僅給付其中三
    十五萬元，尚欠十七萬九千八百四十元云云，既為上訴人所否認，查工程款為承
    攬契約要件之一，自應先由被上訴人就兩造間約定工程款為五十二萬九千八百四
    十元之事實，善盡舉證責任。被上訴人雖提出估價單及施工明細表為證，然該估
    價單及施工明細表為被上訴人所製作，未經上訴人之簽名認可，尚難資為兩造確
    約定工程款為五十二萬九千八百四十元之證明，被上訴人既未能舉證證明，按諸
    前開說明，自應駁回被上訴人之請求。
四、從而，被上訴人本於承攬契約之法律關係，請求上訴人給付工程款十七萬九千八
    百四十元，及自支付命令送達之翌日即八十八年六月六日起至清償日止，按週年
    利率百分之五計算之利息為無理由，不應准許。原審為被上訴人勝訴之判決，命
    上訴人如數給付，自有未洽。上訴意旨指摘原判決不當，求予廢棄改判，為有理
    由。自應由本院予以廢棄改判，如主文第二項所示。
四、據上論結，本件上訴為有理由，依民事訴訟法第四百三十六條之一第三項、第四
    百五十條、第七十八條，判決如主文。
中      華      民      國    八十九    年      三      月    三十一    日
                                  臺灣臺南地方法院民事第三庭
~B審判長法  官  何清池
~B      法  官  林勝利
~B      法  官  鄭彩鳳
右正本證明與原本無異
不得上訴。
中      華      民      國    八十九    年      三      月    三十一    日
~B法院書記官  王冬荷


司法院資訊處製作；財團法人民間司法改革基金會備份。
